【裁判字號】    99,訴,636
【裁判日期】    990615
【裁判案由】    違反槍砲彈藥刀械管制條例
【裁判全文】
                   臺灣臺南地方法院刑事判決
公  訴  人  臺灣臺南地方法院檢察署檢察官
被      告  乙○○
上列被告因違反槍砲彈藥刀械管制條例案件，經檢察官提起公訴
（99年度偵字第3853號），被告於本院準備程序中，先就被訴事
實為有罪之陳述，經本院合議庭裁定改由受命法官獨任進行簡式
審判程序，判決如下：
    主  文
乙○○未經許可，製造子彈，累犯，處有期徒刑壹年貳月，併科
罰金新臺幣壹萬元，罰金如易服勞役，以新臺幣壹仟元折算壹日
。扣案子彈貳顆沒收。
    事  實
一、乙○○前因違反毒品危害防制條例案件，經本院於民國九十
    六年七月十三日，以九十六年度簡字第二二二一號判決，判
    處有期徒刑六月確定，甫於九十七年三月三日縮短刑期執行
    完畢。詎其猶不知悔改，明知具有殺傷力之子彈，係屬槍砲
    彈藥刀械管制條例所管制之違禁物品，非經中央主管機關許
    可，不得製造及持有，竟基於製造具有殺傷力子彈之犯意，
    先於九十八年二月間某日，在臺南市○○路華山模型店內，
    以不詳之代價，購買玩具子彈十餘顆後，再於同年三月間某
    日，在臺南縣大內鄉石子瀨石湖村二五六號住處，將玩具子
    彈之彈頭以老虎鉗拔下，於彈殼內裝填火藥後將彈頭裝上，
    製造具有殺傷力之改造子彈四顆。嗣於九十九年二月二十四
    日十六時三十五分許，行經臺南市○區○○○路一段六六號
    前時，因形跡可疑，為警攔查臨檢，在乙○○隨身攜帶之手
    提袋內扣得上揭具有殺傷力之改造子彈四顆，始悉上情。
二、案經臺南市警察局第一分局報請臺南地方法院檢察署檢察官
    偵查起訴。
    理  由
一、按本件被告所犯為死刑、無期徒刑、最輕本刑3年以上有期
    徒刑以外之罪，亦非屬高等法院管轄之第一審案件，其於本
    院準備程序進行中，先就被訴事實均為有罪之陳述，經告知
    簡式審判程序之旨，並聽取檢察官、被告之意見後，本院合
    議庭依刑事訴訟法第273條之1第1項裁定進行簡式審判程序
    ，是本案之證據調查，依同法第273條之2規定，不受同法第
    159條第1項、第161條之2、第161條之3、第163條之1，及第
    164條至第170條所規定證據能力認定及調查方式之限制。
二、前揭犯罪事實，迭據被告乙○○於警詢、偵查及本院審理時
    坦承不諱，復有扣案之改造子彈四顆可資佐證。又扣案之改
    造子彈四顆，經送內政部警政署刑事警察局以檢視法、、試
    射法鑑驗結果，認其中三顆子彈，由金屬彈殼組合，直徑7.
    9±0.5mm金屬彈頭而成，採樣一顆試射，可擊發認具有殺傷
    力；又其中一顆子彈，由金屬彈殼組合，直徑8.2mm金屬彈
    頭而成，經試射認具殺傷力，有內政部警政署刑事警察局九
    十九年三月十八日刑鑑字第○九九○○二五一六一號鑑定書
    一份在卷可稽（見偵查卷第十三至十四頁），可徵扣案之子
    彈四顆，均具有殺傷力，核屬槍砲彈藥刀械管制條例第四條
    第一項第二款所規定管制之彈藥無訛。是被告自白與事實相
    符，堪以採信，本案事證明確，被告犯行洵堪認定，應予依
    法論科。
三、核被告所為，係犯槍砲彈藥刀械管制條例第十二條第一項未
    經許可製造子彈罪。其以一行為接續製造具殺傷力之改造子
    彈四顆，應論以一單純製造子彈罪。又被告製造具殺傷力改
    造子彈後之持有行為，係為低度行為，應為製造之高度行為
    所吸收，不另論罪。另被告有如事實欄所述之前案科刑及執
    行紀錄，有卷附臺灣高等法院被告前案紀錄表可按，其於五
    年以內故意再犯本件有期徒刑以上之罪，應依刑法第四十七
    條第一項規定，論以累犯，並加重其刑。爰審酌被告製造具
    有殺傷力之子彈，為國家法令所禁止，被告明知於此猶仍為
    之，顯見其無視於國家法令，法治觀念淡薄，其製造具有殺
    傷力之子彈達四顆，雖均未持以犯案，然對社會治安仍存有
    潛在危險性，兼衡其犯罪後坦承犯行，尚有悔意等一切情狀
    ，量處如主文所示之刑，併就罰金刑部分，諭知易服勞役之
    折算標準。
四、扣案之子彈四顆，係屬槍砲彈藥刀械管制條例第四條第一項
    第二款之管制物品，為違禁物，應依刑法第三十八條第一項
    第一款規定沒收。其中子彈二顆，暨經採樣試射擊發，失卻
    子彈功能，不具有殺傷力，已非違禁物，自無庸宣告沒收。
    另被告製造子彈所使用之老虎鉗一支，被告已不知去向，並
    未扣案，業據被告供明在卷(見本院審理筆錄第六頁)，雖無
    證據足以證明已經滅失，然非違禁物，為免造成檢察官執行
    程序之浪費爰不為沒收之宣告。另起訴書所載未扣案之槍管
    未貫通之道具槍一支、無殺力之子彈二顆、第二級毒品安非
    他命殘渣袋四包、玻璃吸食器一只、分裝杓一支、吸食器二
    支（所涉違反毒品危害防制條例案件部分，另案偵辦），因
    與本件並無關聯，本院自無予宣告沒收之必要，附此敘明（
    最高法院九十七年度台上字第二七八○、三一二四號判決意
    旨參照）。
據上論斷，應依刑事訴訟法第二百七十三條之一第一項、第二百
九十九條第一項前段，槍砲彈藥刀械管制條例第十二條第一項，
刑法第十一條前段、第四十七條第一項、第四十二條第三項前段
、第三十八條第一項第一款，刑法施行法第一條之一第一項、第
二項前段，判決如主文。
本案經檢察官 甲○ 到庭執行職務。
中    華    民    國    99    年    6     月    15    日
                           刑事第六庭 法  官  蔡直青
以上正本證明與原本無異。
如不服本判決應於收受本判決後10日內向本院提出上訴書狀，並
應敘述具體理由。其未敘述上訴理由者，應於上訴期間屆滿後20
日內向本院補提理由書狀（均須按他造當事人之人數附繕本）「
切勿逕送上級法院」。
                                      書記官  許雅華
中    華    民    國    99    年    6     月    17    日
附錄本案論罪科刑法條全文：
槍砲彈藥刀械管制條例第12條
未經許可，製造、販賣或運輸子彈者，處1年以上7年以下有期
  徒刑，併科新台幣500萬元以下罰金。
未經許可，轉讓、出租或出借子彈者，處6月以上5年以下有期
  徒刑，併科新台幣300萬元以下罰金。
意圖供自己或他人犯罪之用，而犯前二項之罪者，處3年以上
  10年以下有期徒刑，併科新台幣700萬元以下罰金。
未經許可，持有、寄藏或意圖販賣而陳列子彈者，處5年以下
  有期徒刑，併科新台幣300萬元以下罰金。
第1項至第3項之未遂犯罰之。

司法院資訊處製作；財團法人民間司法改革基金會備份。
